【裁判字號】    98,交聲,977
【裁判日期】    980831
【裁判案由】    違反道路交通管理處罰條例聲明異議
【裁判全文】
臺灣士林地方法院交通事件裁定         98年度交聲字第977號
原處分機關  臺北市交通事件裁決所
異  議  人
即受處分人  鴻翔國際貿易有限公司
代  表  人  乙○○
上列異議人即受處分人因違反道路交通管理處罰條例案件，對於
臺北市交通事件裁決所於中華民國98年8 月4 日所為之北市裁罰
字第裁22-AR0000000號裁決書（原舉發單號：臺北市政府警察局
北市警交大字第AR0000000 號），聲明異議，本院裁定如下：
    主  文
異議駁回。
    理  由
一、按汽車駕駛人停車時，停車時間、位置、方式、車種不依規
    定者，處新臺幣（下同）600元以上1200元以下罰鍰，道路
    交通管理處罰條例第56條第1項第9款定有明文；又汽車停車
    時，停車時間、位置、方式及車種，如公路主管機關、市區
    道路主管機關或警察機關有特別規定時，應依其規定，道路
    交通安全規則第112條第1項第15款亦有規定。
二、原處分意旨略以：異議人即受處分人（下稱：異議人）鴻翔
    國際貿易有限公司所有之車牌號碼3986-UT 號自用小客貨車
    ，於98年6 月18日14時18分許在臺北市○○○路112 號，占
    用貨車專用卸貨停車格，不依規定之位置停車，為臺北市政
    府警察局大同分局員警以拍照方式採證，並以異議人所有之
    上開自用小客貨車違反道路交通管理處罰條例第56條第1 項
    第9 款規定之行為掣單舉發，嗣異議人到案申訴，經原處分
    機關函請原舉發單位調查結果，仍認異議人所有之車牌號碼
    3986 -UT號車停車車種不依規定，原處分機關乃於98年8 月
    4 日依道路交通管理處罰條例第56條第1 項第9 款及違反道
    路交通管理事件統一裁罰基準表之規定，裁處異議人罰鍰
    600 元。
三、異議意旨略以：本件舉發員警固表示，異議人車輛在貨車裝
    卸專用區停車逾20分鐘以上，但此次舉發照片僅能證明異議
    人所有上揭車輛有停在卸貨停車格之事實，卻無法證明停車
    時間已超出20分鐘；且駕駛人搬運貨物至6 樓公司，一定會
    先將車門鎖上並暫時離開，豈能因此而認定無裝卸貨之情形
    ，爰對原處分不服，依法聲明異議云云。
四、經查：
  (一)異議人所有之車牌號碼3986-UT 號自用小客貨車確於前開時
    、地停放於臺北市○○○路112 號前之貨車裝卸貨專用停車
    格位（以下簡稱：卸貨停車格），除為異議人所不爭執以外
    ，且有舉發照片1 幀存卷可按，此部分事實至堪認定。
  (二)異議人雖以前揭情詞置辯，惟證人即本件舉發員警甲○○已
    到庭就其舉發經過所見具結證稱：「（問：系爭車輛是自小
    客貨車，請說明當時是否符合舉發標準，及該車是否符合舉
    發的違規事實？）現場沒有看到人裝卸貨，也沒有打閃光燈
    表示臨時停車的意思，所以我才告發占用卸貨停車格。」「
    （問：你是只有到這邊看一下就舉發或是間隔多久再回現場
    確認情形？）我是有20分鐘前看一下，但我那一張照片找不
    到。我確認這台車已經停超過20分鐘。我是在20分鐘前照一
    張，20分鐘後再照一張，但之前照的第一張我已經找不到了
    。」「（問：舉發本件的方式就是看二次，確認沒有裝卸貨
    的事實？）對。」等語明確（見本院98年8 月24日訊問筆錄
    第2 頁）。而查，證人甲○○僅係適巧於該處執行公務之員
    警，與異議人互不相識，並無怨隙，衡情應不致干冒偽證之
    重罪風險，誣指異議人上揭違規事實；況證人所證車牌號碼
    3986-UT 號自用小客貨車未打閃光燈，亦無跡證顯示正在裝
    卸貨等情，亦與卷附採證相片所示相符，足見證人甲○○證
    稱異議人所有前揭車輛停放卸貨停車格，無卸貨事實，已超
    過20分鐘等語，當與事實相符。
  (三)而異議人所有前揭自用小客貨車佔用之卸貨停車格，路旁設
    有貨車裝卸專用區之標示牌，僅限貨車及客貨兩用車停放使
    用，且限停20分鐘，限停時段為週一至週五7 時至20時，其
    餘時段開放一般小型車停放，有證人甲○○庭呈之標誌牌可
    稽，駕駛人雖可離座，引擎可熄火，然停放時需閃雙方向燈
    ，且須實際裝卸貨物始得使用上開專用區等情，異議人均不
    得諉為不知。而本件舉發員警拍照採證當時是在限停時段之
    周四14時18分，依舉發照片所示，違規停放之車輛旁並無人
    員，亦未見異議人有何卸貨之動作，該車輛後側緊靠後方車
    輛停妥之狀態，絲毫看不出有何正在卸貨之跡象。而異議人
    亦未提出任何證據證明當時該自小客貨車正在卸貨之事實以
    供本院審認，徒執空言抗辯，自無足採信。從而，本件異議
    人所有之車牌號碼3986-UT 號自用小客貨車占用卸貨停車格
    逾20分鐘且無裝卸貨之違規事實，事證明確，洵堪認定。
五、綜上所述，異議人所有之車牌號碼3986-UT 號自用小客貨車
    確有於上開時地不依規定停放車輛之違規行為，從而原處分
    機關依道路交通管理處罰條例第56條第1 項第9 款之規定，
    裁處受處分人罰鍰600 元，核無違誤，異議人之異議並無理
    由，應予駁回。
據上論斷，應依道路交通案件處理辦法第19條，裁定如主文。
中    華    民    國    98    年    8     月    31    日
                  交通法庭法  官    許辰舟
以上正本證明與原本無異。
如不服本裁定應於送達後5日內向本院提出抗告狀。
                          書記官    周玉惠
中    華    民    國    98    年    9     月    4     日


司法院資訊處製作；財團法人民間司法改革基金會備份。
